【裁判字號】    95,易緝,9
【裁判日期】    950728
【裁判案由】    竊盜等
【裁判全文】
臺灣花蓮地方法院刑事判決               95年度易緝字第9號
公  訴  人  臺灣花蓮地方法院檢察署檢察官
被      告  丙○○
                    （現於臺灣花蓮看守所另案羈押中）
上列被告因竊盜等案件，經檢察官提起公訴（94年度偵字第2084
號），被告於準備程序中就被訴事實為有罪之答辯，經本院合議
庭裁定改以簡式審判程序審理，判決如下：
    主  文
丙○○連續踰越安全設備竊盜，處有期徒刑柒月。扣案之瑞士刀
、起子及鐵棒各壹支，沒收。
    事  實
一、丙○○基於意圖為自己不法所有之概括犯意，於下列時、地
    連續為竊盜犯行：
（一）於民國94年 2月28日凌晨零時許，持其所有、客觀上足供
      兇器使用之瑞士刀、起子及鐵棒各 1支破壞花蓮縣鳳林鎮
      ○○路 ○段77號丁○○住宅鐵門門鎖及紗門後，侵入上址
      著手行竊。嗣經鄰居林弘發覺有異報警當場查獲，始未
      得逞，並經警在丁○○之住處內扣得瑞士刀、起子及鐵棒
      各1支。
（二）丙○○嗣承前述竊盜之概括犯意，於同年 5月22日晚上10
      時許，徒手毀損花蓮縣鳳林鎮○○路○段369之2 號乙○○
      所經營「元鴻餐廳」之鋁窗後（所涉毀損罪嫌未據告訴）
      ，踰越屬安全設備之鋁窗進入行竊，嗣以手拉開店內卡拉
      ＯＫ投幣箱內竊取硬幣，共竊得新台幣（下同）7千8百餘
      元，得手後，將竊得之硬幣1000元持向不知情之便利商店
      員工林美吟換得500元紙鈔2張，而為警循線查獲。
二、案經丁○○訴由花蓮縣警察局鳳林分局報請臺灣花蓮地方法
    院檢察署檢察官偵查起訴。
    理  由
一、訊據被告丙○○對於上開事實，業已坦承不諱，復經被害人
    丁○○、乙○○及證人林弘、林美吟於警詢中陳述在卷，
    此外，有現場照片15張、刑案現場平面圖 1張及扣案之瑞士
    刀、起子及鐵棒各 1支足證，被告自白與事實相符，可資採
    信，其竊盜之犯行事證明確，應予依法論科。
二、論罪科刑之理由：
（一）按瑞士刀、起子、鐵棒等物均屬質地堅硬之金屬利器，客
      觀上足以對人之生命、身體、安全構成威脅，具有危險性
      ，自屬兇器。核被告所為，係犯刑法第321條第2項、第 1
      項第 3款、第2款、第1款（事實一〈一〉部分）加重竊盜
      未遂罪，同法第321條第1項第 2款之加重竊盜罪（事實一
      〈二〉部分），公訴人認事實一（二）屬刑法第320條第1
      項之普通竊盜罪，容有誤會。又公訴人雖認為被告另涉嫌
      刑法第 354條之毀損罪嫌，然按「上訴人毀壞構成門扇之
      一部之電動鎖及喇叭鎖，係毀壞門扇之行為，毀壞附加於
      門上之掛鎖，則屬毀壞安全設備，因認上訴人所為，係犯
      刑法第321條第1項第2款、第3款之攜帶兇器毀壞門扇、安
      全設備竊盜罪。其毀壞門扇及安全設備之行為，乃係竊盜
      之加重要件行為，自無成立毀損罪之餘地」，最高法院83
      年度台上字第3856號判決意旨參照，是公訴人上開所指亦
      有違誤，併予說明。
（二）被告行為後，刑法第56條連續犯之規定，業於94年1月7日
      修正刪除，於同年2月2日經總統公布，並於95年7月1日施
      行（下簡稱修正後刑法），則被告之犯行，因行為後新法
      業已刪除連續犯之規定，此刪除雖非犯罪構成要件之變更
      ，但顯已影響行為人刑罰之法律效果，自屬法律有變更，
      而本件被告於舊法時期所犯之 2次加重竊盜罪，依新法應
      各別多次論斷之結果（即數罪併罰），其刑度顯較修正前
      應依刑法第56條之規定論以連續加重竊盜罪為重，依新法
      第2條第1項規定，比較新、舊法結果，應適用較有利於被
      告之行為時法律即修正前刑法第56條規定，論以連續加重
      竊盜罪（最高法院95年第 8次刑事庭會議決議參照），並
      加重其刑。
（三）爰審酌被告於本次竊盜犯行之前，尚無竊盜之犯罪紀錄，
      本次竊盜犯行之手段、犯罪所得非高，犯罪後已坦承犯行
      、態度尚稱良好，予以量刑。
三、按修正後刑法第38條第1項第2款及同法第 3項有關供犯罪所
    用之物，且屬於犯人所有，除有特別規定外，得沒收之。此
    部分並無修正，即不生新舊法之比較問題。扣案瑞士刀、起
    子及鐵棒各1支係被告所有供犯案所用之工具，爰依刑法第3
    8條第1項第2款之規定諭知沒收。
據上論斷，應依刑事訴訟法第273條之1第1項、第299條第 1項前
段，刑法第2條第1項前段、第321條第1項第2款、第38條第1項第
2款、修正前刑法第56條，判決如主文。
本案經檢察官甲○○到庭執行職務
中    華    民    國    95    年    7     月    28    日
                        臺灣花蓮地方法院刑事第三庭
                            法    官    鄭  培  麗
上列正本證明與原本無異。
如對本判決不服，應於送達後10日內，向本院提出上訴狀（應抄
附繕本）告訴人或被害人如對於本判決不服者，應具備理由請求
檢察官上訴，其上訴期間之計算係以檢察官收受判決正本之日期
為準。
                            書記官
中    華    民    國    95    年    7     月    31    日
附錄本判決論罪之法律條文：
中華民國刑法第321條：
犯竊盜罪而有下列情形之一者，處六月以上、五年以下有期徒刑
：
一、於夜間侵入住宅或有人居住之建築物、船艦或隱匿其內而犯
    之者。
二、毀越門扇、牆垣或其他安全設備而犯之者。
三、攜帶兇器而犯之者。
四、結夥三人以上而犯之者。
五、乘火災、水災或其他災害之際而犯之者。
六、在車站或埠頭而犯之者。
前項之未遂犯罰之。


司法院資訊處製作；財團法人民間司法改革基金會備份。
